【裁判字號】    95,上訴,4093
【裁判日期】    951212
【裁判案由】    毒品危害防制條例
【裁判全文】
臺灣高等法院刑事判決                95年度上訴字第4093號
上  訴  人  臺灣板橋地方法院檢察署檢察官
上  訴  人
即  被  告  甲○○
上列上訴人因被告毒品危害防制條例案件，不服臺灣板橋地方法
院95年度訴字第2120號，中華民國95年9月26日第一審判決（起
訴案號：臺灣板橋地方法院檢察署95年度毒偵字第2846號），提
起上訴，本院判決如下：
    主  文
上訴駁回。
    事實及理由
一、本案經本院審理結果，認第一審以上訴人即被告甲○○同時
    、地觸犯毒品危害防制條例第10條第1項施用第一級毒品罪
    、第2項施用第二級毒品罪，應依想像競合之規定，從一重
    依施用第一級毒品罪處斷，因而判處有期徒刑一年二月，認
    事用法及量刑均無不當，應予維持，並引用第一審判決書記
    載之事實、證據及理由（如附件）。
二、原審量刑已屬從輕，被告上訴意旨指稱原審量刑過重，為無
    理由。另檢察官提起上訴指稱：被告於95年8月2日某時，在
    台北縣蘆洲市○○路319巷10弄4號4樓住處, 施用第一級毒
    品海洛因、第二級毒品安非他命，於同日下午6時20分許，
    在台北縣土城市○○路13巷10號4樓處為警查獲，以及於95
    年5月17日出監後幾天內某日起至95年7月16日7時止，在台
    北縣蘆洲市○○路319巷10弄4號4樓住處及台北縣土城市某
    友人住處等地，施用海洛因及安非他命多次，嗣分別於95年
    6月8日1時16分許及同年7月16日7時30分許, 在台北縣新莊
    市○○街108巷28號2及台北縣土城市○○路13巷口為警查獲
    ，並扣得海洛因１包、安非他命３包，因而提起上訴，並聲
    請本院併案審理云云（聲請併辦案號：95年度毒偵字第5802
    號、第6933號）。但查聲請併辦部分之犯行時間均在刑法刪
    除連續犯之規定施行日期（即95年7月1日）之後，且與本案
    部分相互距離已有一年；再查被告曾於其間之94年8月17日
    起，至95年5月17日止，經檢察官指揮發監至台灣台北監獄
    台北分監執行，此有本院被告在監在押查詢結果表在卷足考
    。綜上，檢察官指稱聲請併辦部分與本案部分具有包括一罪
    之關係云云，並非足採。即此，檢察官提起之上訴，為無理
    由，應予駁回，聲請併辦部分亦應退由檢察官另行偵處。
三、據上論結，應依刑事訴訟法第373條、第368條，判決如主文
    。
本案經檢察官陳維練到庭執行職務。
中    華    民    國    95    年    12    月    12    日
                  刑事第九庭審判長法  官  官有明
                                  法  官  陳世宗
                                  法  官  周盈文
以上正本證明與原本無異。
如不服本判決，應於收受送達後十日內向本院提出上訴書狀，其
未敘述上訴之理由者並得於提起上訴後十日內向本院補提理由書
（均須按他造當事人之人數附繕本）。
                                  書記官  余姿慧
中    華    民    國    95    年    12    月    12    日


司法院資訊處製作；財團法人民間司法改革基金會備份。
